臺灣臺中地方法院刑事判決
109年度訴字第2466號
公  訴  人  臺灣橋頭地方檢察署檢察官
被      告  王香涵


            王焰凱


共      同
選任辯護人  廖怡婷律師
上列被告等因詐欺等案件，經臺灣橋頭地方檢察署檢察官提起公
訴（107年度偵字第495號），嗣經臺灣橋頭地方法院移轉管轄（
109年度審訴字第641號），經檢察官聲請改依協商程序而為判決
，本院合議庭裁定由受命法官獨任進行認罪協商程序，判決如下
：
    主      文
王香涵三人以上共同犯詐欺取財罪，處有期徒刑陸月。
王焰凱三人以上共同犯詐欺取財罪，處有期徒刑陸月。
    事實及理由
一、本件犯罪事實及證據，除證據部分增列「被告王香涵、王焰
    凱於本院準備程序之自白（見本院卷第316、353頁）、證人
    陳維傑、許瀚升、何景翔於本院審理時之證述」外，餘均引
    用檢察官起訴書之記載（如附件）。
二、本件經檢察官與被告王香涵、王焰凱於審判外達成協商之合
    意且被告2人均已認罪，其合意內容如主文所示。經查，上
    開協商合意並無刑事訴訟法第455 條之4 第1 項所列情形之
    一，檢察官聲請改依協商程序而為判決，本院爰不經言詞辯
    論，於協商合意範圍內為協商判決。
三、應適用之法條：刑事訴訟法第455 條之2 第1 項、第455 條
    之4 第2 項、第455 條之8 、第454 條第2 項，刑法第28條
    、第339 條之4 第1 項第2 款、第216條、第210條、第55條
    、第59條，刑法施行法第1條之1第1項。
四、附記事項：
　㈠按犯罪之情狀顯可憫恕，認科以最低度刑仍嫌過重者，得酌
    量減輕其刑，刑法第59條定有明文。次按刑之量定，為求個
    案裁判之妥當性，法律固賦予法院裁量權，但此項裁量權之
    行使，除應依刑法第57條規定，審酌行為人及其行為等一切
    情狀，為整體之評價，並應顧及比例原則與平等原則，使罪
    刑均衡，輕重得宜，以契合社會之法律感情。又刑法第59條
    規定犯罪之情狀可憫恕者，得酌量減輕其刑，其所謂「犯罪
    之情狀」，與同法第57條規定科刑時應審酌之一切情狀，並
    非有截然不同之領域，於裁判上酌減其刑時，應就犯罪一切
    情狀（包括第57條所列舉之10款事項），予以全盤考量，審
    酌其犯罪有無可憫恕之事由（即有無特殊之原因與環境，在
    客觀上足以引起一般同情，以及宣告法定低度刑，是否猶嫌
    過重等等），以為判斷（最高法院95年度台上字第6157號判
    決意旨參照）。查被告2人所為固屬違法，然參酌其分工之
    部分，係提供車貸之相關證件、本案帳戶等，且被告2人均
    已與告訴人臺灣福斯財務服務股份有限公司成立調解並依約
    分別賠償等，有本院調解程序筆錄、轉帳交易明細等附於本
    院卷內可查，考量其等上開犯罪情節、手段、所生危害等節
    ，因認即使科以刑法第339 條之4 第1 項第3 款之最低刑度
    ，猶嫌過重，依一般社會客觀評價，有情輕法重之感，顯足
    以引起一般同情而堪予憫恕，是檢察官就其等本案所犯之罪
    ，各依刑法第59條規定酌量減輕其刑，而與被告2人合意科
    刑內容如主文所示，於法核無不合。
　㈡按犯罪所得，屬於犯罪行為人者，沒收之。但有特別規定者
    ，依其規定；前2 項之沒收，於全部或一部不能沒收或不宜
    執行沒收時，追徵其價額；犯罪所得，包括違法行為所得、
    其變得之物或財產上利益及其孳息；犯罪所得已實際合法發
    還被害人者，不予宣告沒收或追徵；宣告沒收或追徵，有過
    苛之虞、欠缺刑法上之重要性、犯罪所得價值低微，或為維
    持受宣告人生活條件之必要者，得不宣告或酌減之；刑法第
    38條之1 第1 項、第3 項、第4 項、第5 項、第38條之2 第
    2 項分別定有明文。經查，本案福斯廠牌車輛1部，公訴意
    旨認屬被告2人之犯罪所得且均未據扣案，而被告2人與告訴
    人皆已調解成立，業如前述，本院認上開調解條件已達到沒
    收制度剝奪被告2人犯罪所得之立法目的，另告訴人同意被
    告2人得以分期方式返還犯罪所得，衡諸刑法沒收制度之優
    先保護被害人理念，本院認若仍宣告沒收或追徵被告2人之
    犯罪所得，更將使被告2人喪失被害人所同意之分期返還利
    益，如另沒收被告2人上揭犯罪所得，顯屬過苛，是依刑法
    第38條之2 第2 項之規定，爰不另宣告沒收。
　㈢按被告偽造之書類，既已交付於被害人收受，則該物非屬被
    告所有，除偽造書類上偽造之印文、署押，應依刑法第219
    條予以沒收外，依同法第38條第3項之規定，即不得再對各
    該書類諭知沒收（最高法院43年度台上字第747號判決意旨
    參照）。查被告2 人所提供申設之本案中華郵政明道郵局帳
    戶、中華郵政太平郵局帳戶之存摺明細（帳號均詳見附件起
    訴書）各1份，雖均有偽造其上交易明細，而皆係供本案犯
    罪所用之物，然已因透過真實姓名年籍均不詳之某成年人轉
    交給不知情之陳維傑以行使，已非屬被告2人之物，爰均不
    宣告沒收。
五、協商判決除有刑事訴訟法第455 條之4 第1 項第1 款於本訊
    問程序終結前，被告撤銷協商合意或檢察官撤回協商聲請者
    ；第2 款被告協商之意思非出於自由意志者；第4 款被告所
    犯之罪非第455 條之2 第1 項所定得以協商判決者；第6 款
    被告有其他較重之裁判上一罪之犯罪事實者；第7 款法院認
    應諭知免刑或免訴、不受理者情形之一，及違反同條第2 項
    「法院應於協商合意範圍內為判決；法院為協商判決所科之
    刑，以宣告緩刑或2 年以下有期徒刑、拘役或罰金為限」之
    規定者外，不得上訴。
六、如有上開可得上訴情形，應於收受判決送達後20日內向本院
    提出上訴書狀（應敘述具體理由並附繕本）。上訴書狀如未
    敘述理由，應於上訴期間屆滿後20日內補提理由書於本院。
     
中　　華　　民　　國　　111 　年　　1 　　月　　17　　日
                  刑事第十八庭  法  官  李昇蓉
以上正本證明與原本無異。
如不服本判決應於收受送達後20日內向本院提出上訴書狀，並應
敘述具體理由；其未敘述上訴之理由者，應於上訴期間屆滿後20
日內向本院補提理由書（均須按他造當事人之人數附繕本）「切
勿逕送上級法院」。
告訴人或被害人如不服判決，應備理由具狀向檢察官請求上訴，
上訴期間之計算，以檢察官收受判決正本之日起算。
　　　　　　　　　　　　　　　　書記官　王麗雯　　　　　
中　　華　　民　　國　　111 　年　　1 　　月　　17　　日
附錄論罪科刑法條：
中華民國刑法第339條之4第1項
犯第339 條詐欺罪而有下列情形之一者，處1 年以上7 年以下有
期徒刑，得併科100 萬元以下罰金：
一、冒用政府機關或公務員名義犯之。
二、三人以上共同犯之。
三、以廣播電視、電子通訊、網際網路或其他媒體等傳播工具，
    對公眾散布而犯之。

中華民國刑法第216條
行使第210條至第215條之文書者，依偽造、變造文書或登載不實
事項或使登載不實事項之規定處斷。

中華民國刑法第210條
偽造、變造私文書，足以生損害於公眾或他人者，處5年以下有
期徒刑。